臺灣屏東地方法院刑事判決　　　　　　 100年度交易字第83號
公　訴　人　臺灣屏東地方法院檢察署檢察官
被　　　告　馬誌維
上列被告因公共危險案件，經檢察官提起公訴（100年度偵字第
1501號），本院判決如下：
    主  文
馬誌維服用酒類，不能安全駕駛動力交通工具而駕駛，處有期徒
刑伍月，如易科罰金，以新臺幣壹仟元折算壹日。
    事  實
一、馬誌維於民國100 年1 月21日15時許，在屏東縣潮州鎮某處
    友人住所內，飲用米酒後，明知其服用酒類後吐氣所含酒精
    成分已達於不能安全駕駛動力交通工具之程度，竟仍於酒後
    騎乘車牌號碼PHF-316 號之重型機車自該處欲返回泰武鄉，
    於同日17時5 分許，行經屏東縣潮州鎮○○路民治橋時，因
    其騎車未戴安全帽而為警攔查，並測得其呼氣酒精濃度達每
    公升1.37毫克，而悉上情。
二、案經屏東縣政府警察局潮州分局報告臺灣屏東地方法院檢察
    署檢察官偵查起訴。
    理  由
一、本件被告馬誌維對於本院所提示之各項證據之證據能力均不
    爭執並表示無意見，本院審酌各該證據作成之情況，並無任
    何違法取證之不適當情形，以之作為證據使用係屬適當，依
    刑事訴訟法第159 條之5 之規定，得作為證據，合先敘明。
二、上揭犯罪事實，業據被告於本院審理中坦承不諱，並有酒精
    濃度測試紙、刑法第185 條之3 案件測試觀察記錄表各1 紙
    在卷可稽，而依前開觀察紀錄表之記載，被告駕駛機車有蛇
    行、車身搖擺不定情形，經警攔查後，於直線測試平衡動作
    時腳步不穩，測試及訊問過程說話含糊不清、表情呆滯木僵
    ，顯因喝酒，無法正常駕駛車輛，經警檢測其呼氣酒精濃度
    更高達每公升1.37毫克，顯已達到服用酒類後不能安全駕駛
    動力交通工具之狀態。足認被告之自白與事實相符，罪證明
    確，犯行洵堪認定，應依法論科。
三、核被告所為，係犯刑法第185 條之3 之服用酒類致不能安全
    駕駛動力交通工具罪。爰審酌被告明知酒精成分對人之意識
    能力具有不良影響，酒後駕車對一般往來之公眾及駕駛人自
    身皆具有高度危險性，竟漠視自己安危，尤枉顧公眾安全，
    而於服用酒類後之呼氣酒精濃度高達每公升1.37毫克，已處
    於不能安全駕駛動力交通工具之狀態仍駕駛機車，對行車安
    全已生危害，且衡其前於90年至92年間有多次酒後駕車之紀
    錄，分別經臺灣彰化地方法院以90年度斗交簡字第11號判決
    判處拘役20日確定、臺灣苗栗地方法院以92年度苗交簡字第
    74號、苗交簡字第296 號判決判處有期徒刑3 月、3 月確定
    ，有台灣高等法院被告前案紀錄資料在卷可稽，被告竟未能
    記取教訓、知所警惕，而再犯本罪，雖未發生交通事故，但
    對行車安全已生危害，惟念及其犯後坦承犯行，態度尚佳，
    且罹有肝癌，須持續治療，有其提出之長庚醫療財團法人高
    雄長庚紀念醫院診斷證明書可佐，其智識程度為高職畢業等
    一切情狀，量處如主文所示之刑，並諭知易科罰金之折算標
    準。
據上論斷，應依刑事訴訟法第284 條之1 、第299 條第1 項前段
，刑法第185 條之3 、第41條第1 項前段，刑法施行法第1 條之
1第1項，判決如主文。
本案經檢察官許英輝到庭執行職務。
中    華    民    國   100    年    5     月    12    日
                  交通法庭      法  官  蔡玉雪
以上正本證明與原本無異。
如不服本判決應於收受判決後10日內向本院提出上訴書狀，並應
敘述具體理由；其未敘述上訴理由者，應於上訴期間屆滿後20日
內向本院補提理由書（均須按他造當事人之人數附繕本）「切勿
逕送上級法院」。
中    華    民    國   100    年    5     月    12    日
                                書記官  黃麗燕
附錄論罪科刑法條：
中華民國刑法第185條之3
服用毒品、麻醉藥品、酒類或其他相類之物，不能安全駕駛動力
交通工具而駕駛者，處1 年以下有期徒刑、拘役或科或併科15萬
元以下罰金。